臺灣嘉義地方法院刑事判決　　　　　　　 94年度易字第108號
公　訴　人　臺灣嘉義地方法院檢察署檢察官
被　　　告　甲○○
上列被告因違反毒品危害防制條例案件，經檢察官提起公訴（九
十四年度毒偵字第八號），本院合議庭裁定由受命法官以簡式程
序進行審理，判決如下：
    主  文
甲○○連續施用第二級毒品，累犯，處有期徒刑拾壹月。扣案之
甲基安非他命淨重柒點肆伍公克，沒收銷燬之；扣案上開毒品外
包裝袋伍個，均沒收。
    事  實
一、甲○○前於民國八十一年間因違反麻醉藥品管理條例案件經
    本院以八十一年度訴字第一七０號判處應執行有期徒刑五年
    五月確定，後於八十三年四月六日假釋出監，然於八十五年
    間復因違反麻醉藥品管理條例，經本院以八十五年度訴字第
    二十五號判處有期徒刑六月，如易科罰金以三百元折算一日
    ，再經臺灣高等法院臺南分院以八十五年度上訴字第一０六
    九號駁回上訴確定，並經本院撤銷假釋；後於八十六年間再
    因違反麻醉藥品管理條例案件經本院以八十五年度訴字第八
    六三號判處應執行有期徒刑十月確定；經合併計算其最低執
    行期間於八十八年八月十八日假釋出監。然甲○○於八十九
    年間再因施用毒品案件，經本院以八十九年度毒聲字第五七
    五號裁定送觀察勒戒後，認有繼續施用毒品傾向，經本院以
    八十九年度毒聲字第六六二號裁定送強制戒治，嗣經本院以
    八十九年度毒聲字第一三八五號裁定停止戒治，所餘戒治期
    間付保護管束，於八十九年十月十七日停止戒治出所。惟於
    停止戒治期間甲○○又因施用毒品案件而違反保護管束應遵
    守事項情節重大，經本院裁定撤銷停止戒治，再令入戒治處
    所強制戒治，迄九十年七月二十一日強制戒治執行完畢，並
    接續執行上開殘刑，而於九十三年五月二十日縮短刑期假釋
    出監，並交付保護管束，於同年十月二十七日縮刑期滿，假
    釋未經撤銷，視為執行完畢。
二、詎甲○○竟仍不知悔改，另基於施用第二級毒品之概括犯意
    ，自九十三年十二月初某日起至九十四年一月十二日十四時
    許止，在嘉義市○區○○路二百六十一之二號十三樓居所內
    ，按約每二日一次之頻率，以將甲基安非他命置入燈泡內，
    下方以火燒烤吸其煙霧之方式，連續施用甲基安非他命（起
    訴書誤載為安非他命）多次。嗣於九十四年一月十四日十三
    時四十分許，在上開處所內為警查獲，並扣得甲基安非他命
    五小包（驗前總毛重8.47公克，扣除包裝塑膠袋總重0.95公
    克及取樣鑑驗用罄之甲基安非他命0.07公克，驗餘總重7.45
    公克），且於查獲當日十六時許，得甲○○同意後採其尿液
    送驗，其結果呈安非他命類陽性反應，始知上情。
三、案經嘉義市警察局報請臺灣嘉義地方院檢察署檢察官偵查起
    訴。
    理  由
一、訊據被告甲○○對於上開犯罪事實坦承不諱（見本院卷第33
    頁、第51頁、第54頁）；參以被告為警查獲當日十六時許，
    得被告同意採尿送驗，其結果確呈安非他命類陽性反應等情
    ，亦有嘉義市衛生局煙毒尿液檢驗單及查獲毒品案件採集尿
    液送驗姓名對照表各乙紙在卷可稽（見偵查卷第26頁、第27
    頁）；而被告於為警查獲時所扣得之毒品，經送請內政部警
    政署刑事警察局鑑定，其鑑定結果成分確含甲基安非他命無
    訛，此有內政部警政署刑事警察局九十四年五月十一日刑鑑
    字第0940020736號鑑驗通知書附卷可佐（見本院卷第22頁）
    ，均足資擔保被告於本院審理時所為之上開任意性自白具有
    相當程度之真實性，而得使本院確信被告前述自白之犯罪事
    實確屬真實，自應堪採信。又被告前於八十九年間因施用毒
    品案件，經本院以八十九年度毒聲字第五七五號裁定送觀察
    勒戒後，認有繼續施用毒品傾向，經本院以八十九年度毒聲
    字第六六二號裁定送強制戒治，嗣經本院以八十九年度毒聲
    字第一三八五號裁定停止戒治，所餘戒治期間付保護管束，
    於八十九年十月十七日停止戒治出所。惟於停止戒治期間又
    因施用毒品案件而違反保護管束應遵守事項情節重大，經本
    院裁定撤銷停止戒治，再令入戒治處所強制戒治，迄九十年
    七月二十一日強制戒治執行完畢等情，有臺灣高等法院被告
    施用毒品紀錄表、在監在押全國紀錄表、臺灣高等法院被告
    全國前案紀錄表各乙份附卷可佐。是被告於強制戒治執行完
    畢釋放後，五年內再犯施用甲基安非他命毒品之犯行，洵堪
    認定，應依法論科。
二、按甲基安非他命屬毒品危害防制條例所定之第二級毒品。故
    核被告甲○○所為，係犯毒品危害防制條例第十條第二項之
    施用第二級毒品罪；其施用前、後持有甲基安非他命之低度
    行為，為施用之高度行為所吸收，不另論罪。再被告上揭多
    次施用甲基安非他命之行為，時間緊接，且觸犯犯罪構成要
    件相同之罪名，顯係基於概括犯意反覆為之，應依連續犯規
    定論以一罪，並加重其刑。另查，被告前於八十一年間因違
    反麻醉藥品管理條例案件經本院以八十一年度訴字第一七０
    號判處應執行有期徒刑五年五月確定，後於八十三年四月六
    日假釋出監，然於八十五年間復因違反麻醉藥品管理條例，
    經本院以八十五年度訴字第二十五號判處有期徒刑六月，如
    易科罰金以三百元折算一日，再經臺灣高等法院臺南分院以
    八十五年度上訴字第一０六九號駁回上訴確定，並經本院撤
    銷假釋；後於八十六年間再因違反麻醉藥品管理條例案件經
    本院以八十五年度訴字第八六三號判處應執行有期徒刑十月
    確定；經合併計算其最低執行期間於八十八年八月十八日假
    釋出監。然被告於八十九年間再因施用毒品案件，經本院裁
    定送觀察勒戒及強制戒治執行完畢後，接續執行上開殘刑，
    而於九十三年五月二十日縮短刑期假釋出監，並交付保護管
    束，而於同年十月二十七日縮刑期滿，假釋未經撤銷，視為
    執行完畢等情，有臺灣高等法院被告全國前案紀錄表乙份附
    卷可參，其受有期徒刑之執行完畢，五年以內再犯本件有期
    徒刑以上之罪，為累犯，應依刑法第四十七條規定，遞加重
    其刑。爰審酌被告前曾施用毒品而經觀察、勒戒及強制戒治
    程序，且甫因施用毒品案件假釋出監，嗣未經撤銷假釋而視
    為執行完畢，竟未思悔改，顯然缺乏禁絕毒害決心，與被告
    施用毒品之頻率、次數、查扣毒品之數量，以及施用毒品犯
    行係屬戕害自身健康之行為，尚未危害他人，且被告於本院
    審理中尚能坦承犯行，態度堪稱良好等一切情狀，量處如主
    文所示之刑，以資懲儆。
三、扣案之甲基安非他命毒品五包，確含第二級毒品甲基安非他
    命成分（驗前總毛重8.47公克，扣除包裝塑膠袋總重0.95公
    克及取樣鑑驗用罄之甲基安非他命0.07公克，驗餘總重7.45
    公克）等情，業如前述，應依毒品危害防制條例第十八條第
    一項前段規定沒收銷燬之；而扣案上開毒品之外包裝袋五個
    ，固非專供施用毒品所用之器具，然均為被告所有，且均係
    供包裝甲基安非他命之物等情，業據被告供承在卷，復有查
    獲現場照片二幀附卷足稽（見警卷第 2頁反面、第10頁），
    均應依刑法第三十八條第一項第二款規定沒收之。
據上論斷，應依刑事訴訟法第二百七十三條之一第一項、第二百
九十九條第一項前段，毒品危害防制條例第十條第二項、第十八
條第一項前段，刑法第十一條、第五十六條、第四十七條、第三
十八條第一項第二款，判決如主文。
本案經檢察官陳鈴香到庭執行職務
中　　華　　民　　國　　94　　年　　6　　月　　30　　 日
                  刑事第四庭    法　官  曾  宏  揚
上列正本證明與原本無異。
如不服本判決，應於判決送達後10日內向本院提出上訴狀（應附
繕本）。告訴人或被害人如對於本判決不服者，應具備理由請求
檢察官上訴，其上訴期間之計算係以檢察官收受判決正本之日期
為準。
中　　華　　民　　國　　94　　年　　6　　月　　30　　 日
                                書記官  陳  慶  昀
附錄論罪科刑法條：
毒品危害防制條例第10條
施用第一級毒品者，處六月以上五年以下有期徒刑。
施用第二級毒品者，處三年以下有期徒刑。
